【裁判字號】    97,交聲,636
【裁判日期】    970912
【裁判案由】    違反道路交通管理處罰條例聲明異議
【裁判全文】
臺灣士林地方法院交通事件裁定         97年度交聲字第636號
異  議  人  錦綸企業有限公司
即受處分人
代  表  人  甲○○
上列受處分人因違反道路交通管理處罰條例案件，對於臺北市交
通事件裁決所中華民國97年5 月1 日所為之處分（原處分案號：
北市裁二字第22-ZDC073501號），聲明異議，本院裁定如下：
        主  文
異議駁回。
        理  由
一、按「行車速度，依速限標誌或標線之規定」；又「汽車行駛
    於高速公路、快速公路或設站管制之道路，不遵使用限制、
    禁止、行車管制及管理事項之管制規則而有下列行為者，處
    汽車駕駛人新臺幣（下同）3000元以上6000元以下罰鍰：一
    行車速度超過規定之最高速限或低於規定之最低速限。…」
    ，道路交通安全規則第93條本文、道路交通管理處罰條例第
    33條第1 項分別定有明文。
二、本件異議人即受處分人錦綸企業有限公司所有車號6C-4689
    號自用小客車於民國96年12月27日上午10時51分行經國道一
    號南下311.45公里處，行車速度達時速120 公里，超過該處
    最高速限時速100 公里之規定，違反道路交通管理處罰條例
    第33條第1 項第1 款規定，經內政部警政署國道公路警察局
    第四警察隊值勤員警乙○○、潘豐富以電腦自動照相測速器
    測得該車行速達120 公里，超過該處限速100 公里，而由員
    警乙○○逕行掣發公警局交字第ZDC073501 號舉發違反道路
    交通管理事件通知單予以舉發，嗣受處分人於通知單上所載
    應到案日期前向臺北市交通事件裁決所提出申訴，經原舉發
    單位調查結果，仍認受處分人有其上開違規之行為，臺北市
    交通裁決所乃依同上規定，以北市裁二字第22-ZDC073501號
    裁決書裁處罰鍰3500元（又道路交通管理處罰條例第63條記
    點處分係針對汽車駕駛人，是該裁決書未依上開規定另記違
    規點數）等情，有舉發違反道路交通管理事件通知單、採證
    照片、臺北市交通事件裁決所違反道路交通管理事件裁決書
    、送達證書、受處分人97年2 月22日日陳述書、內政部警政
    署國道公路警察局第四警察隊97年3 月21日公警四交字第09
    70470694號函在卷可按，堪以認定。
三、受處分人聲明異議略以：原舉發機關僅以一組測速器所得之
    照片無從取信於大眾，亦未提出校正、合格之標準作業程序
    或手冊，且未提出前後時間點之照片證明儀器測量之標的物
    為上開違規車輛云云。
四、經查：
  (一)原舉發機關所使用之電腦雷達自動照相測速器係利用都卜勒
    效應，在雷達天線發出固定頻率之電波，經車輛反射回來，
    依電波頻率來計算該車行車速度，採定點、近距離、單向測
    照，且該測速器業經經濟部標準檢驗局檢驗合格，且在有效
    期限內，亦有前揭內政部警政署國道公路警察局第四警察隊
    97年3 月21日公警四交字第0970470694號函覆說明，並有證
    人即原舉發員警乙○○庭提之雷達測速檢定儀合格證書在卷
    可憑。受處分人辯稱儀器無校正、不合格云云，即非可採。
  (二)且依採證照片所顯示，上開違規車輛之前或旁邊均無其他車
    輛，是測速器所測得超速之車輛確為受處分人所有之車輛無
    誤，受處分人辯稱不能確定標的物是否為其車輛云云，亦無
    從採信。本件事證明確，受處分人所有上開車輛有於前揭時
    地超速行駛之違規行為，洵堪認定。
四、綜上所述，受處分人所有上開車號車輛確有於前揭時地超速
    行駛之違規行為，從而原處分機關乃依前揭道路交通管理處
    罰條例第33條第1 項第1 款及違反道路交通管理事件統一裁
    罰基準表等規定於97年5 月1 日以北市裁二字第22-ZDC0735
    01號裁決書裁處3500元罰鍰，核無違誤，本件受處分人之異
    議為無理由，自應將其異議駁回。
據上論斷，應依道路交通案件處理辦法第19條，裁定如主文。
中    華    民    國    97    年    9     月    12    日
                  交通法庭    法  官  黎惠萍
以上正本證明與原本無異。
如不服本裁定，應於送達後5日內，向本院提出抗告狀。
                              書記官  夏珍珍
中    華    民    國    97    年    9     月    16    日


司法院資訊處製作；財團法人民間司法改革基金會備份。
